【裁判字號】    89,訴,1436
【裁判日期】    891009
【裁判案由】    強盜
【裁判全文】
臺灣板橋地方法院刑事判決                        八十九年度訴字第一四三六號
    公  訴  人  臺灣板橋地方法院檢察署檢察官
    被      告  甲○○
    指定辯護人  乙○
右列被告因強盜案件，經檢察官提起公訴（八十九年度偵字第一五三六二號），乙○
判決如左：
    主  文
本件公訴不受理。
    理  由
一、公訴意旨略稱：甲○○意圖為自己不法之所有，於民國八十九年八月十日十三時
    許，騎乘車號ＷＳＬˍ五三五號機車，在台北縣板橋市○○路二七九巷口，趁丙
    ○○（起訴書誤載為蔡雪玉）不及防備之際，自後搶奪丙○○隨身攜帶之公事包
    （內有金融卡二張、信用卡一張、現金新台幣三千三百元及行動電話一支），嗣
    因丙○○極力反抗，甲○○為防護贓物，竟當場施強暴將前開公事包搶走，適有
    台北縣警察局海山分局員警經過該處，在台北縣板橋市○○路二六九巷九十號前
    將甲○○逮捕。因認被告甲○○涉有刑法第三百二十九條之準強盜罪嫌云云。
二、按已經提起公訴或自訴之案件，在同一法院重行起訴者，應諭知不受理之判決，
    並得不經言詞辯論為之，刑事訴訟法第三百零三條第二款、第三百零七條分別定
    有明文。
三、查本件被害人丙○○於警訊中供稱：「我於八十九年八月十日十三時十分許，在
    板橋市○○路二七九巷七九弄口被強行搶走我的皮包」「我當時走在四維路二七
    九巷七九弄路旁，往裕民街方向有輛機車由我正面騎來，搶走我手上的公事包，
    我當時緊拉著公事包，因犯嫌力量很大還是被搶走」；其在乙○審理中復供稱：
    「八十九年八月十日十三時十分許，在板橋市○○路二七九巷七九弄口，我右手
    提著皮包，被告騎機車經過我右手邊，趁我不注意就搶我皮包，因為他力量很大
    ，一下就被搶走騎機車跑掉。我喊搶劫，剛好有警察在查戶口被當場查獲，東西
    都已還我」，經乙○質以被告是否搶奪得手後，被害人再上前拉扯皮包反抗，被
    告為防護贓物而當場施以強暴，被害人丙○○供稱：「不是，是我提在手上被他
    搶走，當時他要搶我時，我有警覺，皮包抓得很緊，但他騎機車衝力很大，整個
    被他搶走」，核與被告所供其係騎機車趁被害人不注意時搶奪其皮包，得手後即
    騎乘機車逃逸等情悉相符合。按刑法第三百二十九條所謂竊盜或搶奪，因防護贓
    物，而當場施以強暴、脅迫者，乃指行為人之竊盜或搶奪行為業已將他人之財物
    置於自己實力支配之下，但為他人所覺，為避免他人追回其所竊或所搶之物，竟
    以強暴脅迫行為，排斥他人取回之意。本件被告意圖為自己不法之所有，乘人不
    備之際，掠取他人財物，核其所為係犯刑法第三百二十五條第一項之搶奪罪，此
    外被告並無為防護贓物而當場施以強暴，排斥他人取回財物之行為，公訴人誤認
    被告為防護贓物，當場施強暴，認被告係觸犯刑法第三百二十九條之準強盜罪，
    尚有未洽。
四、次查，被告分別於八十八年七月五日十三時許，在台北縣板橋市○○街三三號前
    ，搶奪林靜幼財物；於八十八年十月九日十一時四十分許，在台北縣板橋市○○
    路○段二九九號旁巷道，搶奪柯陳淑文財物；於八十八年十月九日十一時二十分
    許，在台北縣板橋市○○街五一號前，搶奪詹怡君財物；於八十八年十月八日十
    五時十分許，在台北縣板橋市○○路三八二巷十一號前，搶奪陳明鳳財物等犯罪
    事實，業經台灣板橋地方法院檢察署檢察官於八十八年十一月三日向乙○提起公
    訴，經乙○以八十八年度訴字第一八００號案件審理中，此經乙○調卷查明屬實
    ，並有起訴書一件附卷可稽。此後被告復於八十九年一月二十九日上午十時三十
    分許，在台北縣板橋市○○路○段與吳鳳路口，搶奪黃詩蓉財物；於八十九年四
    月二十一日三時四十五分許，在台北縣板橋市○○路○段一五三巷二九號前，搶
    奪錢彙蓁財物；於八十九年五月七日二十一時許，在台北縣板橋市○○街十巷十
    六號前，搶奪楊桂芳財物等犯罪事實，業經台灣板橋地方法院檢察署檢察官移送
    乙○八十八年度訴字第一八００號案件併案審理，此亦有八十九年度偵字第二七
    六０號、八十九年度偵字第九一八一號偵查卷附於乙○前開案件可憑。被告先後
    多次搶奪之犯行，時間緊接，所犯罪名與犯罪構成要件均屬相同，顯係基於概括
    犯意反覆為之，具有連續犯之裁判上一罪之關係，職是，本件被告所犯搶奪罪應
    為前開案件起訴效力所及，公訴人就已經提起公訴之案件，在同一法院重行起訴
    ，依首揭說明，爰不經言詞辯論，逕為諭知不受理之判決。
五、移送併辦意旨略以：被告意圖為自己不法之所有，趁被害人不備之際，分別於八
    十九年四月十一日十四時許，在台北縣板橋市○○街七一巷十三弄五號前，搶奪
    朱瑞珍財物；於八十九年五月一日九時二十六分許，在台北縣板橋市○○○路○
    段三一五號前，搶奪陳映財物；於八十九年七月二十九日十一時三十分許，在
    台北縣板橋市○○路三十二巷四弄口，搶奪林金霞財物；於八十九年八月八日十
    八時十五分許，在台北縣板橋市○○路一三三號前，搶奪廖劉月女財物等犯行，
    移請乙○併案審理。惟查本件被告業經乙○諭知不受理判決，理由詳如前述，則
    移送併案事實與本件即無裁判上一罪之關係，乙○無從審酌，應檢還移案機關另
    行處理。
據上論斷，應依刑事訴訟法第三百零三條第二款、第三百零七條判決如主文。
中      華      民      國      八十九      年      十      月    九    日
                                      臺灣板橋地方法院刑事第一庭
                                          法  官  毛崑山
右正本證明與原本無異
如不服本判決應於送達後十日內向乙○提出上訴狀
                                          書記官  章宏萱
中      華      民      國      八十九      年      十      月   十一   日


司法院資訊處製作；財團法人民間司法改革基金會備份。
